# 以下三种情况，是否可以确认为主营业务收入。

提问人：wufaxian 时间：2019-08-08 23:22:44
1 、房地产公司将以原始成本减累计折旧记账的员工宿舍出售给第三方确认为主营业务收入，符合确认收入的原则嘛？还是应该确认为营业外收入？看起来卖员工宿舍不是房地产公司的主营业务啊？
2 、门户网站 A 和 B 公司的诉讼通过调解双方达成如下和解协议。B 公司赔偿 A公司 1000 万元，同时购买 A 公司一千万元的网站广告。请问这一千万元可以确认为门户网站 A 公司的广告收入吗？还是应该确认为营业外收入？
3 、门户网站 A 公司购买 B 公司旗下的 C 公司的 30%股份。（B 公司和C 公司都独立于 A 公司）。A 公司出价五千万元人民币。根据投资协议，B公司要购买 A 公司一千万元的网络广告。请问这一千万元网络广告可以确认 A 公司的主营业务收入吗？
注：以上例子中，门户网站 A 公司的主营业务收入是广告收入。

回答人：chenyiwei
1 、尽管是房地产开发企业，但其处置作为员工宿舍的固定资产（即使最初是由本企业开发产品转入固定资产的）应确认资产处置损益而不是营业收入。
2 、 3 、如果该 1000 万元作价合理、公允，且提供的服务与一般广告服务无本质区别，则可以确认主营业务收入。